Gaming, Kartäuser (www.monasterium.net)
Gaming, Kartäuser (www.monasterium.net)
- GamingOCart 1342 III 10, 10. März 1342 (1342-03-10); 1342_III_10.2
  Weichart der Plankensteiner von Liebegg und seine Frau versetzen mit Einwilligung seines Schwagers Wernhard des Schaffervelder und seiner Frau ihren Teil an dem Haus zu Liebegg mit Zugehör dem Friedrich Häusler und seiner Frau um 600 Pfund Wiener Pfenning.
  Aussteller; Schwager des Weichart des Plankensteiner von Liebegg; Liebegg (ehem. Burg, Gde. Neustift bei Scheibbs, GB SB)
- GamingOCart 1342 III 10, 10. März 1342 (1342-03-10); 1342_III_10
  Weichart der Plankensteiner von Liebegg und seine Frau verkaufen dem Friedrich Häusler und seiner Frau sein väterliches und mütterliches Erbe, den halben Teil des Hauses Liebegg ausgenommen das Lehengut und seinen Teil des Zehents, und das, was ihm noch erblich zufalllen sollte, Kaufpreis 275 Pfund Pfenning.
  Aussteller; Liebegg (ehem. Burg, Gde. Neustift bei Scheibbs, GB SB)
- GamingOCart 1342 V 19, 19. Mai 1342 (1342-05-19); 1342_V_19
  Hertneid der Jeßnitzer und seine Frau Agnes verkaufen das Gut in dem Lehen, das zwischen dem Staineck und dem Porz in der Pfarre Scheibbs liegt, um 44 Pfund Wiener Pfenning dem Herzog Albrecht für sein Kloster Gaming.
  Albrecht II., Herzog von Österreich (1330-1358); Aussteller; Frau des Hertneid des Jeßnitzer, Aussteller; Gaming, Kartause; Scheibbs; Scheibbs (GB SB); Scheibbs (GB SB)
- GamingOCart 1342 VII 25, 25. Juli 1342 (1342-07-25); 1342_VII_25
  Weichart der Plankensteiner von Liebegg und seine Frau verkaufen ihrem Oheim Friedrich dem Häusler und seiner Frau ihr Haus zu Liebegg um 275 Pfund Wiener Pfenning Münze, von denen sie 175 bereits empfangen haben.
  Aussteller; Oheim des Weichart des Plankensteiner von Liebegg; Liebegg (ehem. Burg, Gde. Neustift bei Scheibbs, GB SB)
- GamingOCart 1342 XII 06, 6. Dezember 1342 (1342-12-06); 1342_XII_06
  Hertneid der Jeßnitzer und seine Frau Agnes verkaufen die 2 Güter auf dem Rapoltenstein in der Pfarre Scheibbs, ihr rechtes Eigen, um 9 Pfund Pfenning dem Herzog Albrecht für sein Kloster Gaming.
- GamingOCart 1343 I 06, 6. Jänner 1343 (1343-01-06); 1343_I_06
  Konrad der Scheurbech und seine Frau Gertraud verkaufen ihrem Schwiegersohn Hertneid von Jeßnitz und ihrer Tochter Agnes, seiner Frau, ihr Lehen, genannt das Hermanslehen auf dem Purchstal, mit Zugehör, um 18 Pfund Wiener Pfenning.
  Aussteller; Frau des Konrad des Scheurbech, Aussteller; Schwiegersohn des Konrad des Scheurbech und seiner Frau Gertraud; Tochter des Konrad des Scheurbech und seiner Frau Gertraud, Frau des Hertneid von Jeßnitz
- GamingOCart 1343 VI 15, 15. Juni 1343 (1343-06-15); 1343_VI_15
  Marchart der Preuhafen und seine Frau Margarethe, Christan der Stainer und seine Frau erklären, daß sie die 800 Pfund, wofür sie dem Herzog Albrecht für sein Kloster Gaming ihren See zu Lunz, den sie von ihm zu Lehen hatten, richtig empfangen haben, und verzichten auf alle Ansprüche.
  Albrecht II., Herzog von Österreich (1330-1358); Aussteller; Frau des Marchart des Preuhafen, Aussteller; Gaming; Gaming (GB SB); Gaming, Kartause; Lunz am See (GB SB)
- GamingOCart 1343 VIII 19, 19. August 1343 (1343-08-19); 1343_VIII_19
  Herzog Albrecht von Österreich verschreibt dem Stift Gaming 100 Pfund Wiener Pfennig Gülten bei der Maut zu Gmunden, bis er selber anderswo ebensoviel an Gülten ausweisen wird.
- GamingOCart 1343 VIII 24, 24. August 1343 (1343-08-24); 1343_VIII_24
  Graf Konrad von Schauenberg bezeugt, daß Herzog Albrecht von Österreich die Vogtei zu Ruprechtshofen und den Kirchensatz, die er von ihm um oberen Brief (1343 VIII 19) eingetauscht hat, dem Kloster Gaming verliehen habe.
- GamingOCart 1344 III 12, 12. März 1344 (1344-03-12); 1344_III_12
  Konrad der Scheurbech und seine Frau Gertraud verkaufen ihr Heimbesen dacz Streit in der Pfarre Scheibbs um 14 1/2 Pfund Wiener Pfenning dem Herzog Albrecht für sein Kloster Gaming.
  Albrecht II., Herzog von Österreich (1330-1358); Aussteller; Frau des Konrad des Scheurbech, Aussteller; Gaming; Gaming (GB SB); Gaming, Kartause; Scheibbs (GB SB)
- GamingOCart 1344 V 01, 1. Mai 1344 (1344-05-01); 1344_V_01.2
  Abt Otto von Lilienfeld und sein Konvent erklären, daß die bisher streitigen Grenzen zwischen ihren Waldungen und denen des Klosters Gaming nach Befehl des Herzogs Albrecht durch ernannte Schiedsrichter, welche alles genau untersuchten, bestimmt worden sind, wonach sie sich zu halten versprechen.
  Albrecht II., Herzog von Österreich (1330-1358); Otto II., Abt von Lilienfeld (1343-1345), Aussteller; Gaming, Kartause; Lilienfeld, Zisterzienserstift
- GamingOCart 1344 V 01, 1. Mai 1344 (1344-05-01); 1344_V_01
  Abt Otto von Lilienfeld und der Konvent geben dem Kloster Gaming einen Revers hinsichtlich der bisher streitigen Waldgrenzen.
  Otto II., Abt von Lilienfeld (1343-1345), Aussteller; Gaming, Kartause; Lilienfeld, Zisterzienserstift; Wien
- GamingOCart 1344 V 13, 13. Mai 1344 (1344-05-13); 1344_V_13
  Bestätigungsbrief von Herzog Albrecht von Österreich über einen zwischen dem Kloster Lilienfeld und der Kartause Gaming ihrer Forstgrenzen wegen geschlossenen Vertrag.
- GamingOCart 1344 VI 13, 13. Juni 1344 (1344-06-13); 1344_VI_13
  Margarethe die Stoitzendorferin verkauft dem Herzog Albrecht 14 Pfund Pfenning Geld Dienstes, als ein Lehen vom Herzog von Österreich, davon 7 Pfund 31 Pfenning zu Perchtoldsdorf auf 25 Höfen behausten Holden und auf überländischem Gut, Weingärten, Äckern, Krautgärten 6 Pfund 6 Schilling und 16 Pfenning liegen, um 150 Pfund Wiener Pfenning.
  Albrecht II., Herzog von Österreich (1330-1358); Aussteller; Perchtoldsdorf (GB MD); Stoitzendorf (GB Eggenburg); Wien
- GamingOCart 1344 VI 27, 27. Juni 1344 (1344-06-27); 1344_VI_27
  Bischofssammelindulgenz für die Pfarrkirche St. Maria Magdalena in Scheibbs.
  Avignon; Scheibbs (GB SB)
- GamingOCart 1344 VII 25, 25. Juli 1344 (1344-07-25); 1344_VII_25
  Leb der Schaffervelder und seine Frau verkaufen ihr rechtes Eigen, das Gut in dem Reutt in der Pfarre Scheibbs bei dem Markt, um 24 Pfund Wiener Pfenning, dem Herzog Albrecht für sein Kloster Gaming.
  Albrecht II., Herzog von Österreich (1330-1358); Aussteller; Gaming, Kartause; Scheibbs (GB SB)
- GamingOCart 1344 IX 09, 9. September 1344 (1344-09-09); 1344_IX_09.1
  Herzog Albrecht von Österreich stiftet für sich, seine Frau Johanna und seine Kinder zwei Jahrtage mit Spenden in der Kartause Gaming und widmet dazu 14 Pfund Wiener Pfenning gelegen zu Perchtoldsdorf, 4 Mut Weizen aus dem Gericht zu Krems und Stein und 4 Dreiling Wein aus dem Berg-Kasten zu Stinkenbrunn.
- GamingOCart 1344 IX 09, 9. September 1344 (1344-09-09); 1344_IX_09
  Albrecht, Herzog von Österreich stiftet für seine Frau Johanna und seine Vorfahren zwei Jahrtage und Spenden in der Kartause Gaming und widmet dazu 14 Pfund Wiener Pfennig Gülten gelegen zu Perchtoldsdorf, 4 Mut Weizen aus dem Gericht zu Krems und Stein und 4 Dreiling Wein von den Burgrechten zu Stinkenbrunn.
- GamingOCart 1345 I 04, 4. Jänner 1345 (1345-01-04); 1345_I_04
  Konrad der Scheurbech und seine Frau verkaufen das Gut in der Stauden an dem Swärzenberge in der Pfarre Scheibbs mit 12 und 6 Schilling Pfenning Gülten, um 9 Pfund Pfenning Wiener Münze, dem Herzog Albrecht für sein Kloster Gaming.
  Albrecht II., Herzog von Österreich (1330-1358); Aussteller; Gaming, Kartause; Scheibbs; Scheibbs (GB SB); Scheibbs (GB SB)
- GamingOCart 1345 II 03, 3. Februar 1345 (1345-02-03); 1345_II_03
  Herzog Albrecht von Österreich gibt der Kartause Gaming den Berghof zu Baden und das Haus daselbst mit der Befreiung von Steuern, Wachdienst und Gastung.
- GamingOCart 1345 IV 24, 24. April 1345 (1345-04-24); 1345_IV_24
  Konrad der Scheurbech und seine Frau Gertraud verkaufen das Gut auf dem Schachen bei Scheibbs in der Pfarre St. Leonhard um 23 Pfund Wiener Pfenning dem Heinrich dem Trullen, seiner Frau, seinem Schwiegersohn Friedrich und seiner Frau Katharina.
  Aussteller; Frau des Friedrich, Schwiegersohn des Heinrich des Trullen; Frau des Konrad des Scheurbech, Aussteller; Schwiegersohn des Heinrich des Trullen; Scheibbs (GB SB); St. Leonhard am Forst (GB Mank)
- GamingOCart 1345 VI 13, 13. Juni 1345 (1345-06-13); 1345_VI_13
  Herzog Albrecht von Österreich gibt der Kartause Gaming die Feste zu Schürnberg, die er von Konrad von Schürnberg und dessen Brüdern gekauft hat.
- GamingOCart 1345 VII 25, 25. Juli 1345 (1345-07-25); 1345_VII_25.1
  Dietrich der Weizzenberger und sein Bruder Jans geben dem Kloster Gaming einen Revers betreffend der zwischen ihren durch Schiedsrichter ausgeglichenen Streitigkeiten über Grenzen der Wälder und Wiesen am Ötscher und der Erlauf.
  Aussteller; Bruder des Dietrich des Weizzenberger, Aussteller; Gaming, Kartause; Scheibbs; Scheibbs (GB SB)
- GamingOCart 1345 VII 25, 25. Juli 1345 (1345-07-25); 1345_VII_25
  Haug der Jeßnitzer versetzt seinem Bruder Hertneid von Jeßnitz und seiner Frau Anna das halbe Haus zu Jeßnitz mit Zugehör und den halben Wald am Berg Schietpaumrigel und mehrere Güter in der Pfarre Scheibbs um 400 Pfund Wiener Pfenning.
  Aussteller; Bruder des Haug des Jeßnitzer; Frau des Hertneid von Jeßnitz; Scheibbs (GB SB); St. Anton an der Jeßnitz (GB SB)
- GamingOCart 1345 VIII 10, 10. August 1345 (1345-08-10); 1345_VIII_10
  Ander der Hauser und seine Frau Elisabeth und sein Bruder Kraft verkaufen die 2 Höfe zu Edichenthal und die 2 Hofstätten dabei in der Pfarre Petzenkirchen, Pfarre bei Pöchlarn, ihr rechtes Eigen, dem Herzog Albrecht für sein Kloster Gaming um 300 Pfund alte Wiener Pfenning.
  Albrecht II., Herzog von Österreich (1330-1358); Aussteller; Bruder des Ander des Hauser, Aussteller; Frau des Ander des Hauser, Aussteller; Edichenthal (R, Gde. Bergland, GB YB); Gaming, Kartause; Petzenkirchen (GB YB); Pöchlarn (GB ME)
- GamingOCart 1346 I 16, 16. Jänner 1346 (1346-01-16); 1346_I_16
  Margarethe, Witwe des Herrn Marchart von Zelkingen, verkauft 4 Pfund 60 Pfenning Wiener Münze Gülten, die auf 9 Gütern in der Pfarre Gaming liegen, und ein Lehen vom Herzog Albrecht sind, demselben Herzog für sein Kloster Gaming um 68 Pfund Wiener Pfenning.
  Albrecht II., Herzog von Österreich (1330-1358); Aussteller; Gaming (GB SB); Gaming, Kartause; Wien
- GamingOCart 1346 II 23, 23. Februar 1346 (1346-02-23); 1346_II_23
  Bischof Friedrich von Regensburg erlaubt dem Kloster Gaming ein Haus zu einer Niederlage in Pöchlarn zu haben und erteilt dem dortigen Wirt des Klosters verschiedene Freiheiten.
  Pöchlarn
- GamingOCart 1346 III 20, 20. März 1346 (1346-03-20); 1346_III_20
  Herzog Albrecht gibt den Wald enthalb der Erlaf zur Kartause Gaming, was aber dieshalb derselben ist, soll zur Feste Rabenstein gehören.
- GamingOCart 1346 IV 26, 26. April 1346 (1346-04-26); 1346_IV_26
  Weichart von Plankenstein, Ottos Sohn von Liebegg stellt dem Friedrich Häusler einen Revers aus, daß er ihm 3 Siegel an dem Kaufbrief über seinen Anteil an dem Haus Liebegg verschaffen werde.
- GamingOCart 1346 V 21, 21. Mai 1346 (1346-05-21); 1346_V_21
  Jans der Selinger und seine Frau geben dem Herrn Ander Chrannest, Chorherr zu Passau und Pfarrer zu Ruprechtshofen, und seinem Gotteshaus ihr Lehen im Zwerbach, worauf Ulrich der Weyganter und seine Frau sitzen, und ihnen jährlich 60 Pfenning Burgrecht dienen, um 6 Pfund Pfenning und einen Wald am Lindberg, der der Kirche Ruprechtshofen gehörte.
  Aussteller; Passau, D; Ruprechtshofen (GB Mank)
- GamingOCart 1346 V 23, 23. Mai 1346 (1346-05-23); 1346_V_23
  Privilegium Herzog Albrechts für die Kartause Gaming hinsichtlich des Landgerichts und des Bergbaues auf Gold, Silber, Kupfer, Eisen, Salz.
- GamingOCart 1346 X 28, 28. Oktober 1346 (1346-10-28); 1346_X_28
  Eberhard von Kapellen bezeugt, daß Herzog Albrecht von Österreich zur Zeit, als er Kapellen, Puchstein satzweise innegehabt hat, alles Gericht, Stock und Galgen daselbst dem Kloster Gaming gegeben habe.
- GamingOCart 1347 II 04, 4. Februar 1347 (1347-02-04); 1347_II_04
  Heinrich der Zelkinger von Schönegg und seine Frau Anna verkaufen ihr rechtes Eigen, 5 Pfund 6 Pfenning Gülten in der Pfarre Gaming, auf 12 Gütern dem Herzog Albrecht für sein Kloster Gaming um 80 Pfund 3 Schilling Wiener Pfenning.
  Albrecht II., Herzog von Österreich (1330-1358); Aussteller; Frau des Heinrich des Zelkinger von Schönneck, Aussteller; Gaming (GB SB); Gaming, Kartause; Schönegg (R, Gde. Steinakirchen am Forst, GB SB)
- GamingOCart 1347 VI 14, 14. Juni 1347 (1347-06-14); 1347_VI_14
  Die Brüder Konrad und Niklas von Scheurnberg verzichten auf alle Ansprüche auf die 3 Burgrechte, die Badstuben, Cholmannen und Czengen Chäs im Markt Scheibbs, die Herzog Albrecht von ihrem Vetter, Konrad Scheurbech für sein Kloster Gaming gekauft hat.
  Albrecht II., Herzog von Österreich (1330-1358); Bruder des Konrad von Scheurnberg, Aussteller; Konrad von Scheurnberg, Bruder des Niklas von Scheurnberg, Aussteller; Vetter des Konrad und Niklas von Scheurnberg; Gaming; Gaming (GB SB); Gaming, Kartause; Scheibbs (GB SB)
- GamingOCart 1347 XII 06, 6. Dezember 1347 (1347-12-06); 1347_XII_06
  David in dem Ruekkegs und seine Frau verkaufen ihr rechtes Eigen, ein Holz bei Weichselbach, dem Friedrich Gaubitz und seiner Frau um 40 Pfund Wiener Pfenning Münze.
  Aussteller; Weichselbach (Gde. St. Leonhard am Forst, GB ME)
- GamingOCart 1347 XII 21, 21. Dezember 1347 (1347-12-21); 1347_XII_21
  Eberhard von Kappellen gibt als erwählter Schiedsrichter zwischen Andre Chrannest, Pfarrer zu Ruprechtshofen, und Heinrich dem Weichselbeck Zeugnis über einen strittige Grenze.
  Ruprechtshofen (GB Mank)
- GamingOCart 1348 IV 24, 24. April 1348 (1348-04-24); 1348_IV_24
  Hertneid von Jeßnitz und seine Frau Anna verkaufen ihr rechtes Eigen, das Gut auf dem Purgstal, um 16 Pfund Wiener Pfenning dem Herzog Albrecht für sein Kloster Gaming.
  Albrecht II., Herzog von Österreich (1330-1358); Aussteller; Frau des Hertneid des Jeßnitzer, Aussteller; Gaming, Kartause
- GamingOCart 1348 XI 19, 19. November 1348 (1348-11-19); 1348_XI_19
  Anna, Frau des Seibot von Missingdorf, gibt ihrem Mann 9 Dreiling Wein jährlichen Burgrechts, 1 Pfund 8 Pfenning jährlicher Gülte, 4 1/2 Pfund Pfeffer und 5 gemästete Gänse zu Grinzing, Sievering, in Sunnberg, das ihr ihr früherer Mann Marchard der Ian vermacht hatte.
  Aussteller; früherer Mann der Anna, jetzt Frau des Seibot von Missingsdorf; Grinzing, Wien 19; Missingdorf (GB Eggenburg); Sievering (Ober-, Unter-), Wien 19; Wien
- GamingOCart 1349 II 20, 20. Februar 1349 (1349-02-20); 1349_II_20
  Friedrich der Häusler und sein Sohn Georg verkaufen dem Kloster Gaming ihr Gut in der Au bei der Mühle an dem Törlein um 10 Pfund Wiener Pfenning mit dem Wiederkaufsrecht bis Sonnwende.
  Aussteller; Sohn des Friedrich des Häusler, Aussteller; Gaming, Kartause
- GamingOCart 1349 III 01, 1. März 1349 (1349-03-01); 1349_III_01
  Hertneid der Jeßnitzer und seine Frau Anna verkaufen ihr rechtes Eigen, 9 Schilling Wiener Pfenning Gülte, auf einem Gut auf dem Puechberg ob Scheuernberg und heißt auf dem Ort, dem Herzog Albrecht für sein Kloster Gaming um 17 Pfund Wiener Pfenning.
- GamingOCart 1349 IV 14, 14. April 1349 (1349-04-14); 1349_IV_14
  Meinhard der Häusler erklärt, daß sein Bruder Ott als Seelgerät dem Kloster Gaming 5 Pfund Gülten vermacht habe, und wenn das ganz ausgerichtet wird, so wolle er für 30 Pfenning 5 Metzen Vogthafer-Geld auf dem Gut an dem Mühlberg in Ockert in der Pfarre Ruprechtshofen dem Kloster bestätigen.
  Bruder des Meinhard des Häusler; Gaming, Kartause; Ockert (GB Mank); Ruprechtshofen (GB Mank)
- GamingOCart 1349 VI 29, 29. Juni 1349 (1349-06-29); 1349_VI_29
  Friedrich der Häusler und seine Frau Margarethe verkaufen dem Herzog Albrecht von Österreich das Haus zu Liebegg um 20 Pfund Wiener Pfenning Geldes in Urbar und 10 Pfund Geldes auf Überländen, um 1100 Pfund Wiener Pfenning.
  Albrecht II., Herzog von Österreich (1330-1358); Aussteller; Frau des Friedrich des Häusler, Aussteller; Liebegg (ehem. Burg, Gde. Neustift bei Scheibbs, GB SB); Wien
- GamingOCart 1349 X 03, 3. Oktober 1349 (1349-10-03); 1349_X_03
  Herzog Albrecht von Österreich gibt der Kartause Gaming das Haus Liebegg, welches er von Friedrich Häusler gekauft hat.
- GamingOCart 1349 XI 22, 22. November 1349 (1349-11-22); 1349_XI_22
  Konrad der Sazzer und seine Frau verkaufen ihr rechtes Eigen, 9 Schilling Gülte; 6 Schilling liegen in Urbar auf bestiftetem Gut, an dem Lehen auf der Ginning 3 Schilling, und auf dem Lehen in der Erdprust 30 Pfenning, und an dem Lehen 60 Pfenning, und 3 Schilling liegen auf Burgrechts-Äckern, alles gelegen bei Scheibbs, um 15 1/2 Pfund Wiener Pfenning dem Kloster Gaming.
  Aussteller; Gaming, Kartause; in dem Haus des Sazz; Scheibbs (GB SB)
- GamingOCart 1350 III 12, 12. März 1350 (1350-03-12); 1350_III_12
  Hermann Hafner und seine Schwester Katharina verkaufen mit Einwilligung ihrer nächsten Verwandten ihr rechtes Eigen, ein Gut auf dem Puhel bei dem Schweighof in der Pfarre Ruprechtshofen, wovon man 10 Schilling 4 Pfenning Wiener Münze dient, um 14 Pfund Wiener Pfenning, dem Herzog Albrecht für sein Kloster Gaming.
  Albrecht II., Herzog von Österreich (1330-1358); Aussteller; Schwester des Hermann Hafner, Aussteller; Gaming; Gaming (GB SB); Gaming, Kartause; Ruprechtshofen (GB Mank)
- GamingOCart 1350 X 28, 28. Oktober 1350 (1350-10-28); 1350_X_28
  Humbert der Pokchel von Wiener Neustadt verkauft seinem Sohn Hartmann Pökchlein und seiner Frau seinen Weingarten zu Baden an dem Badneuberg, wovon dem Bergherrn, Peier von Gaming, jährlich 1 Eimer Bergrecht gibt, für 38 Pfund Pfenning.
  Aussteller; Bergherr in Baden; Sohn des Humbert des Pokchel von Wiener Neustadt; Baden (GB BN); Gaming, Kartause; Wiener Neustadt (GB WN)
- GamingOCart 1350 XII 13, 13. Dezember 1350 (1350-12-13); 1350_XII_13
  Thoman der Weimud und seine Frau Diemut übergeben ihr freies Eigen, den halben Hof zu Hag in der Pfarre Kilb dem Kloster Gaming, und empfangen dasselbe von dem Kloster als Burgrecht gegen Abgabe von 2 Pfund Wachs, die alljährlich an den Frauen-Altar zu Gaming abzugeben sind.
  Aussteller; Frau des Thoman des Weimud, Aussteller; Gaming, Kartause; Kilb (GB Mank)
- GamingOCart 1351 IV 10, 10. April 1351 (1351-04-10); 1351_IV_10
  Ott von Hengstberg und seine Frau Agnes verkaufen ihr rechtes freies Eigen, den Hof in dem Aichbach, genannt an der Leiten, in der Pfarre St. Leonhard, um 33 Pfund Wiener Pfenning dem Herzog Albrecht für sein Kloster Gaming.
  Albrecht II., Herzog von Österreich (1330-1358); Aussteller; Frau des Ott von Hengstberg, Aussteller; Gaming; Gaming (GB SB); Gaming, Kartause; St. Leonhard am Forst (GB Mank)
- GamingOCart 1351 VI 01, 1. Juni 1351 (1351-06-01); 1351_VI_01
  Ulrich der Chriech von Karnabrunn und seine Frau Elena, sein Bruder Gottfried und dessen Frau verkaufen 2 Pfund 6 Schilling Gülten auf genannten Gütern in der Pfarre Scheibbs, um 35 Pfund 6 Schilling Wiener Pfenning dem Kloster Gaming.
  Aussteller; Bruder des Ulrich des Chriech von Karnabrunn, Aussteller; Frau des Ulrich des Chriech von Karnabrunn, Aussteller; Gaming; Gaming (GB SB); Gaming, Kartause; Karnabrunn (GB KO); Scheibbs (GB SB)
- GamingOCart 1351 VI 07, 7. Juni 1351 (1351-06-07); 1351_VI_07
  Wernhard von Russbach und seine Frau, Wulfinch der Poksruker und seine Frau verkaufen das Gut in dem Scheibbsbach, genannt des Stromayers Lehen, in der Pfarre Ruprechtshofen, ein Lehen des Herzogs von Österreich, um 12 Pfund Wiener Pfenning, dem Herzog Albrecht für sein Kloster Gaming.
  Albrecht II., Herzog von Österreich (1330-1358); Aussteller; Nieder-/Oberrußbach (GB Stockerau) oder Großrußbach (GB KO); Gaming, Kartause; Ruprechtshofen (GB Mank)
- GamingOCart 1352 I 24, 24. Jänner 1352 (1352-01-24); 1352_I_24
  Bernhard von Jeßnitz und seine Frau Anna verkaufen dem Kloster Gaming allen ihren Zehent zu Jeßnitz in der Pfarre Scheibbs, der ein Lehen vom Bischof von Passau ist, um 57 Pfund Wiener Pfenning.
  Aussteller; Frau des Bernhard von Jeßnitz, Aussteller; Gaming; Gaming (GB SB); Gaming, Kartause; Passau, D; Scheibbs (GB SB); St. Anton an der Jeßnitz (GB SB)
- GamingOCart AUR 1352 II 02, 2. Februar 1352 (1352-02-02); AUR_1352_II_02
  Albrecht II. Stiftbrief für Gaming.
- GamingOCart 1352 II 02, 2. Februar 1352 (1352-02-02); 1352_II_02
  Herzog Albrecht von Österreich bestätigt der Kartause Gaming alle Besitzungen und Freiheiten, namentlich wird angeführt: der Bezirk von Gaming, das Patronatsrecht der dortigen Pfarrkirche, der See in Lunz, die Schlösser Frankenstein, Liebegg, Scheurnberg, das Städtchen Scheibbs mit dem ganzen Grenzzuge, 2 Höfe in Edichenthal, einer in Chreisenberg?, ein Lehen auf dem Pühel.
- GamingOCart AUR 1352 II 20, 20. Februar 1352 (1352-02-20); AUR_1352_II_20
  Kaiser Karl IV. für Gaming
- GamingOCart 1352 II 26, 26. Februar 1352 (1352-02-26); 1352_II_26
  Friedrich der Häusler und seine Frau Margarethe verkaufen die Eigenschaft auf den genannten verliehenen Gütern um 15 Pfund Wiener Pfenning Wiener Münze, das alles auch in der Handfeste wegen Liebegg steht, das sie dem Herzog Albrecht verkauften.
  Albrecht II., Herzog von Österreich (1330-1358); Aussteller; Frau des Friedrich des Häusler, Aussteller; Liebegg (ehem. Burg, Gde. Neustift bei Scheibbs, GB SB)
- GamingOCart 1352 VII 13, 13. Juli 1352 (1352-07-13); 1352_VII_13
  Wilderich der Wildungsmaurer tauscht ein Gut im Wolfsbach, genannt an der Peuntstatt, in der Pfarre St. Leonhard mit dem Kloster Gaming mit dem Gut zu Wildengraben in der Pfarre Ruprechtshofen.
  Gaming, Kartause; Ruprechtshofen (GB Mank); St. Leonhard am Forst (GB Mank)
- GamingOCart 1353 I 01, 1. Jänner 1353 (1353-01-01); 1353_I_01
  Friedrich der Chuenratzkaymer und seine Frau verkaufen dem Herrn Ulrich, Pfarrer zu St. Leonhard, für den St. Leonhardsaltar ihr rechtes Eigen, ein Lehen in dem Kreuzbach 9 Schilling jährlicher Gülte um 26 Pfund Wiener Pfenning mit Beikauf.
  Aussteller; St. Leonhard am Forst; St. Leonhard am Forst (GB Mank)
- GamingOCart 1353 III 27, 27. März 1353 (1353-03-27); 1353_III_27.1
  Mert der Saeffer und seine Frau, Heinrich der Trüll und seine Frau verkaufen das Gut in der Saefen in der Pfarre St. Leonhard und das Gut, in Chol gen Raut aufsitzt, in der Pfarre Scheibbs, Lehen des Herzogs Albrecht, demselben für sein Kloster Gaming, um 36 Pfund Wiener Pfenning.
  Albrecht II., Herzog von Österreich (1330-1358); Aussteller; Gaming; Gaming (GB SB); Gaming, Kartause; Scheibbs (GB SB); St. Leonhard am Forst (GB Mank)
- GamingOCart 1353 III 27, 27. März 1353 (1353-03-27); 1353_III_27
  Alzhard von Peiten und seine Frau Offmei verkaufen das Gut in der Au in der Pfarre Scheibbs um 5 Pfund Wiener Pfenning dem Herzog Albrecht, dessen Lehen es ist, für sein Kloster Gaming.
  Albrecht II., Herzog von Österreich (1330-1358); Aussteller; Frau des Alzhard von Peiten, Aussteller; Gaming, Kartause; Scheibbs (GB SB)
- GamingOCart 1353 III 28, 28. März 1353 (1353-03-28); 1353_III_28
  Hertneid der Jeßnitzer und seine Frau Anna verkaufen ihr rechtes freies Eigen, das Gut in der Erlach bei der Jeßnitz, das Gut auf dem Ödlein, das Gut der Finsterrigl, die innere Mühl in der Glazhut in der Pfarre Scheibbs, um 25 Pfund Wiener Pfenning dem Herzog Albrecht für sein Kloster Gaming.
  Albrecht II., Herzog von Österreich (1330-1358); Aussteller; Frau des Hertneid des Jeßnitzer, Aussteller; Gaming; Gaming (GB SB); Gaming, Kartause; Scheibbs (GB SB)
- GamingOCart 1353 IV 24, 24. April 1353 (1353-04-24); 1353_IV_24
  Konrad, Pfarrer zu Ruprechtshofen, bezeugt, daß Ulrich der Chrediner eine Wiese in dem Sprinzenbach, von der man dem Gotteshaus zu Ruprechtshofen jährlich 9 Pfenning Burgrecht bezahlt, worauf Stephan der Söffer und seine Frau Ansprüche machten, um 12 Schilling Pfenning von demselben Stephan ausgelöst habe.
- GamingOCart 1353 V 05, 5. Mai 1353 (1353-05-05); 1353_V_05